---
title: "PTEBAR - At-sea tracking"
subtitle: "Data exploration - part 1"
output:
  html_document:
    toc: true
    number_sections: true
    toc_float: true
---

```{r, include = F}
if (knitr::is_html_output()) knitr::knit_hooks$set(
  plot = function(x, options) {
    cap  <- options$fig.cap  # figure caption
    tags <- htmltools::tags
    as.character(tags$figure(
      tags$img(src = x, alt = cap),
      tags$figcaption(cap)
    ))
  }
)

# packages
require(knitr)
require(mapview)
require(tidyverse)
require(sf)
```

# Mise en contexte  
  

Dans le cadre du projet Life + Pétrels, 10 balises GPS ont été déployées sur des pétrels de Barau entre le 18-12-2018 et le 19-12-2018. Les balises sont des GPS écotone type PICA de 5g. Les individus équipés sont tous nicheurs et localisés dans la vallée des Deux Miches (**Tab. 1**). Un des but du déployement de cette technologie était de décrire finement les zones de passage ainsi que l'altitude de vol des pétrels lors des entrées et des sorties de la colonie de reproduction.  

La configuration des GPS est la suivante:  
 - SOIR : activation de 16:30 à 22h30 (heure locale)  
 - MATIN : activation de 2:30 à 6h30 (heure locale)  
 - Fréquence d'acquisitaion : 1 point/min  
 - Base range : en marche (indication sur la présence ou non de l'individu au terrier)  
 - No GPS signal : le GPS s'éteint  
 
```{r tableau_1, echo = F}
tab1 <- data.frame(nest_ID = c(108,104,31,30,20,103,100,11,13,12),
                   Logger_ID = c('PAC11', 'PAC20', 'PAC16', 'PAC15', 'PAC4', 'PAC3', 'PAC14', 'PAC10', 'PAC6', 'PAC12'),
                   ring_ID = c('FX25185', 'FS88360', 'GE41788', 'FS88338', 'FS88926', 'FX24884', 'FX24893', 'FS75797', 'FS88846', 'GE41695'),
                   
                   breed_stat = c(rep('AD/O', 3), 'AD/P', '2AD/echec_incert', 'AD/P', rep('AD/O', 4)),
                   weight = c(390,420,470,390,410,410,420,430,400,430),
                   GPS_config = c(rep('SOIR', 5), rep('MATIN', 5)))
kable(tab1, caption = 'Tab. 1. Bilan des individus équipés avec un GPS')
```
 *ajouter point GPS des nids*  
 *demander à Djé la dernière date de contrôle de ces individus*
   
   
# Bilan data brutes
```{r setup, include=FALSE}
source('C:/Users/Etudiant/Desktop/SMAC/GITHUB/PTEBAR_GPS/PETBAR_Script_Functions.R')

gps <- read.csv2("C:/Users/Etudiant/Desktop/SMAC/Projet_publi/4-PTEBAR_GPS/DATA/PTEBAR_GPS_all.csv", dec = ".")

summary(gps)
names(gps)

#### Creation of 'time' variable ####
gps$time <- paste(paste(gps$Year, gps$Month, gps$Day, sep = "-"), paste(gps$Hour, gps$Minute, gps$Second, sep = ":"), sep = " ")
gps$time <- as.POSIXct(gps$time)

names(gps)
#### here keeping only date, ID, lat & long, speed, searching_time, Voltage ####
gps1 <- gps[, c(2, 9:13, 29)]

#### For each logger, % of missing data, max/min speed, ... ####
#all(is.na(gps$Latitude) == is.na(gps$Longitude)) # check point

gps_list <- split(gps1, gps1$Logger_ID)

# NA summary
bilan <- data.frame()

for (i in 1:length(gps_list)){
  log_ID <- unique(gps_list[[i]]$Logger_ID)
  point_numb <- nrow(gps_list[[i]])
  NA_numb <- length(gps_list[[i]]$Latitude[is.na(gps_list[[i]]$Latitude)])
  prop_NA <- round(NA_numb/point_numb*100, digits = 1)
  
  time_min <- as.character(min(gps_list[[i]]$time))
  time_max <- as.character(max(gps_list[[i]]$time))
  
  bilan <- rbind(bilan, c(log_ID, point_numb, NA_numb, prop_NA, time_min, time_max))

}
names(bilan) <- c('log_ID', 'point_numb', 'NA_numb', 'prop_NA (%)', 'time_min', 'time_max')
```

```{r, echo = F}
library(knitr)
kable(bilan[order(as.numeric(bilan$point_numb)),],
      row.names = F,
      caption = 'Details des données brutes')
```

# Bilan des données non dupliquées  
  
Les données ont été filtrées à partir de la variable **time** (composée de la date et de l'heure lors de l'enregistrement du point GPS). Dans le cas où deux dates identiques pour un même GPS sont présentes, la ligne conservée est celle qui présente le **searching_time** (time to fix) le plus court. Les *NA* ont également été retirés.


```{r, include = F}
# Delete the duplicated rows for DATE/TIME based on the lower searching_time
bilan2 <- data.frame()

for(i in 1:length(gps_list)){
  t <- gps_list[[i]][!is.na(gps_list[[i]]$Latitude),]
  t <- t[order(t$time, t$Searching_time, decreasing = F),]
  t <- t[!duplicated(t$time),]
  
  log_ID <- unique(t$Logger_ID)
  point_numb <- nrow(t)
  time_min <- as.character(min(t$time))
  time_max <- as.character(max(t$time))
  speed_min <- min(t$Speed)*1.852 # Avec conversion knot -> km.h
  speed_max <- max(t$Speed)*1.852 # Avec conversion knot -> km.h
  
  bilan2 <- rbind(bilan2, c(log_ID, point_numb, time_min, time_max, speed_min, speed_max))
}
names(bilan2) <- c('log_ID', 'point_numb', 'time_min', 'time_max', 'speed_min (km/h)', 'speed_max (km/h)')
```

```{r, echo = F}
library(knitr)

kable(bilan2[order(as.numeric(bilan2$point_numb)),],
      row.names = F)
```
  
*Exclusion* des GPS *PAC04*, *PAC13* & *PAC05*.
  
# Visualisation des trajets

```{r, include = F}
#### DELETION of PAC04, PAC13 & PAC05 ####
# Due to low number of GPS fixes
k <- c('PAC04', 'PAC13', 'PAC05')
no <- setdiff(names(gps_list), k)
gps_list2 <- gps_list[no] # keeping list levels with data of interest
#### CORRECTION OF FIRST DATE - PAC12
gps_list2$PAC12$time[1] <- as.POSIXct('2018-12-18 11:33:00')

#### Visual explo ####

# data conversion in SF LINESTRING

gps2 <- gps[!(gps$Logger_ID %in% c('PAC04', 'PAC13', 'PAC05')),]
gps2 <- gps2[!is.na(gps2$Latitude),]

projcrs <- "+proj=longlat +datum=WGS84 +no_defs +ellps=WGS84 +towgs84=0,0,0"
gps2 <- sf::st_as_sf(gps2,
                     coords = c('Longitude', 'Latitude'),
                     crs = projcrs)

# Creation of SF LINESTRINGS

track_lines <- gps2 %>% group_by(Logger_ID) %>% summarize(do_union = FALSE) %>% st_cast("LINESTRING")
```
```{r pressure, echo = FALSE}
mapview::mapview(track_lines,
                 zcol = 'Logger_ID',
                 burst = T,
                 homebutton = F)
```

# Points sur terre
  
```{r, include = F}
run <- st_read("C:/Users/Etudiant/Desktop/SMAC/SPATIAL_data_RUN/Admin/REU_adm0.shp")

mapview(track_lines) + mapview(run)

#### Extract points outside of the Reunion Island
# Points inside the island only
in_run <- st_intersection(gps2, run)
```

```{r, echo = F}
mapview(in_run,
        zcol = 'Logger_ID',
        burst = T,
        homebutton = F)
```

# Points en mer

```{r, include = F}
# Points outside the island only
out_run <- sf::st_difference(gps2, run)
```

```{r, echo = F}
track_lines_out <- out_run %>% group_by(Logger_ID) %>% summarize(do_union = FALSE) %>% st_cast("LINESTRING")
```

```{r, echo = F}
mapview(out_run,
        zcol = 'Logger_ID',
        burst = T,
        homebutton = F) + mapview(track_lines_out,
                 zcol = 'Logger_ID',
                 burst = T,
                 homebutton = F)
``` 

# Fréquence d'enregistrement par GPS

```{r, include = F}
list_fix_freq <- lapply(gps_list2, test)
```

```{r, echo = F}
bars <- lapply(list_fix_freq, barp_list)
```